ru: Метод обработки муки: Отбеленная; Обезжиренная; Обогащенная; Витаминизированная; Термообработанная; Предварительно просеянная; Обжаренная; Вальцового помола; Самоподнимающаяся; Из пророщенного зерна; Жернового помола; Неотбеленная; Цельнозерновая; Другое
de: Mehlverarbeitungsmethode: Gebleicht; Entfettet; Angereichert; Mit Nährstoffen angereichert; Hitzebehandelt; Vorgesiebt; Geröstet; Walzengemahlen; Mit Backtriebmittel; Gekeimt; Steingemahlen; Ungebleicht; Vollkorn; Sonstiges
pt-PT: Método de processamento da farinha: Branqueada; Desengordurada; Enriquecida; Fortificada; Tratada termicamente; Pré-peneirada; Tostada; Moída em moinho de rolos; Com fermento; Germinada; Moída em mó de pedra; Não branqueada; Integral; Outra
zh-TW: 麵粉加工方式: 漂白; 脫脂; 營養強化; 添加營養素; 熱處理; 預先過篩; 烘烤; 輥磨; 自發; 發芽; 石磨; 未漂白; 全麥; 其他
pt-BR: Método de processamento da farinha: Branqueada; Desengordurada; Enriquecida; Fortificada; Tratada termicamente; Pré-peneirada; Torrada; Moída em cilindro; Com fermento; Germinada; Moída em moinho de pedra; Não branqueada; Integral; Outro
ja: フロア加工方法: 漂白; 脱脂; 栄養強化; 栄養添加; 加熱処理; ふるい分け済み; ロースト; ロール製粉; セルフレイジング; 発芽; 石臼挽き; 無漂白; 全粒粉; その他
tr: Un işleme yöntemi: Beyazlatılmış; Yağı alınmış; Zenginleştirilmiş; Takviyeli; Isıl işlem görmüş; Önceden elenmiş; Kavrulmuş; Valsli değirmende öğütülmüş; Kabartma tozlu; Filizlendirilmiş; Taş değirmende öğütülmüş; Beyazlatılmamış; Tam buğday; Diğer
sk-SK: Spôsob spracovania múky: Bielená; Odtučnená; Obohatená; Fortifikovaná; Tepelne ošetrená; Vopred preosiata; Pražená; Valcovo mletá; Samokypriaca; Klíčená; Mletá na kameni; Nebielená; Celozrnná; Iné
ro-RO: Metoda de procesare a făinii: Albit; Degresat; Îmbogățit; Fortificat; Tratat termic; Cernut în prealabil; Prăjit; Măcinat cu valturi; Cu agenți de creștere; Încolțit; Măcinat la moară de piatră; Nealbit; Integral; Altele
fi: Jauhojen käsittelymenetelmä: Valkaistu; Rasvaton; Rikastettu; Täydennetty; Lämpökäsitelty; Esisiivilöity; Paahdettu; Valssijauhettu; Itsenostattava; Idätetty; Kivijauhettu; Valkaisematon; Täysjyvä; Muu
sv: Metod för bearbetning av nötter: Blekt; Avfettat; Berikat; Förstärkt; Värmebehandlat; Försiktat; Rostad; Valsmalet; Självjäsningsmjöl; Groddat; Stenmalet; Oblekt; Fullkorn; Övrigt
zh-CN: 面粉加工方法: 漂白; 脱脂; 强化营养; 添加营养素; 热处理; 预筛; 烘烤; 辊磨; 自发; 发芽; 石磨; 未漂白; 全麦; 其他
cs: Způsob zpracování mouky: Bělená; Odtučněná; Obohacená; Fortifikovaná; Tepelně ošetřená; Předem prosátá; Pražená; Válcově mletá; Samokypřicí; Naklíčená; Mletá na kameni; Nebělená; Celozrnná; Ostatní
th: วิธีการแปรรูปแป้ง: ฟอกสี; สกัดไขมันออก; เสริมสารอาหาร; เติมสารอาหาร; ผ่านความร้อน; ร่อนล่วงหน้า; คั่ว; โม่ด้วยลูกกลิ้ง; ขึ้นฟูในตัว; เพาะงอก; โม่หิน; ไม่ฟอกสี; โฮลมีล; อื่นๆ
ko: 밀가루 가공 방식: 표백; 탈지; 영양 강화; 강화; 열처리; 체질됨; 로스팅; 롤러 제분; 셀프 레이징; 발아; 맷돌 제분; 무표백; 통밀; 기타
en: Flour processing method: Bleached; Defatted; Enriched; Fortified; Heat-treated; Pre-sifted; Roasted; Roller-milled; Self-raising; Sprouted; Stone-ground; Unbleached; Wholemeal; Other
sl-SI: Način predelave moke: Beljeno; Razmaščeno; Obogateno; Obogateno; Toplotno obdelano; Predhodno presejano; Praženo; Mleto v valjčnem mlinu; Samovzhajajoče; Kaljeno; Mleto na kamen; Nebeljeno; Polnozrnato; Drugo
nb: Melbehandlingsmetode: Bleket; Avfettet; Beriket; Tilsatt næringsstoffer; Varmebehandlet; Forhåndssiktet; Røstet; Valsemalt; Selvhevende; Spiret; Steinmalt; Ubleket; Sammalt; Annet
hr-HR: Metoda obrade brašna: Izbijeljeno; Odmastljeno; Obogaćeno; Dodatno obogaćeno; Toplinski obrađeno; Unaprijed prosijano; Prženo; Mljeveno u mlinu s valjcima; S praškom za pecivo; Od proklijalog zrna; Mljeveno na kamen; Neizbijeljeno; Integralno; Ostalo
it: Metodo di lavorazione della farina: Sbiancata; Sgrassata; Arricchita; Fortificata; Trattata termicamente; Presetecciata; Tostata; Macinata a cilindri; Autolievitante; Germogliata; Macinata a pietra; Non sbiancata; Integrale; Altro
hu: Liszt feldolgozási módja: Fehérített; Zsírtalanított; Dúsított; Vitaminnal dúsított; Hőkezelt; Előszitált; Pörkölt; Hengermalmi; Sütőporos; Csíráztatott; Kövön őrölt; Fehérítetlen; Teljes kiőrlésű; Egyéb
el: Μέθοδος επεξεργασίας αλεύρων: Λευκασμένο; Αποβουτυρωμένο; Εμπλουτισμένο; Ενισχυμένο; Θερμικής επεξεργασίας; Προκοσκινισμένο; Ψημένο; Αλεσμένο σε κυλινδρόμυλο; Που φουσκώνει μόνο του; Φυτρωμένο; Αλεσμένο σε πετρόμυλο; Αλεύκαστο; Ολικής άλεσης; Άλλο
pl: Metoda przetwarzania mąki: Bielona; Odtłuszczona; Wzbogacana; Fortyfikowana; Poddana obróbce cieplnej; Przesiana wstępnie; Prażona; Mielona walcowo; Samorosnąca; Z kiełkowanego ziarna; Mielona na kamiennych żarnach; Niebielona; Razowa; Inna
nl: Bloemverwerkingsmethode: Gebleekt; Ontvet; Verrijkt; Versterkt; Hittebehandeld; Voorgezeefd; Geroosterd; Gewalst; Zelfrijzend; Ontkiemd; Steengemalen; Ongebleekt; Volkoren; Overige
bg-BG: Метод на обработка на брашното: Избелено; Обезмаслено; Обогатено; Подсилено; Термично обработено; Предварително пресято; Печено; Смляно на валци; Самонабухващо; Покълнало; Смляно на камък; Неизбелено; Пълнозърнесто; Друго
lt-LT: Miltų apdorojimo būdas: Balinti; Neriebūs; Praturtinti; Sustiprinti; Termiškai apdoroti; Iš anksto persijoti; Skrudinti; Malti volais; Savaime kylantys; Daiginti; Malti girnomis; Nebalinti; Pilno grūdo; Kita
vi: Phương pháp chế biến bột mì: Đã tẩy trắng; Đã tách béo; Bổ sung dưỡng chất; Tăng cường vi chất; Xử lý nhiệt; Đã rây sơ; Đã rang; Xay bằng trục lăn; Bột tự nở; Nảy mầm; Xay bằng cối đá; Không tẩy trắng; Nguyên cám; Khác
fr: Procédé de traitement de la farine: Blanchie; Dégraissée; Enrichie; Fortifiée; Traitée thermiquement; Pré-tamisée; Torréfiée; Moulue sur cylindres; Auto-levante; Germée; Moulue sur meule de pierre; Non blanchie; Complète; Autre
es: Método de procesamiento de harina: Blanqueada; Desgrasada; Enriquecida; Fortificada; Tratada térmicamente; Pretamizada; Tostada; Molida con rodillos; Leudante; Germinada; Molida a la piedra; Sin blanquear; Integral; Otro
da: Forarbejdningsmetode for mel: Blegt; Affedtet; Beriget; Forstærket; Varmebehandlet; Forsigtet; Ristet; Valseformalet; Selvhævende; Spiret; Stenformalet; Ubleget; Fuldkorn; Andet